臺灣臺北地方法院民事簡易判決
     111年度北簡字第2163號
原      告  蔡賴錦妹




訴訟代理人  蔡佩潔  

被      告  黃裕庭  

上列當事人間給付租金事件，本院於民國111年4月21日言詞辯論
終結，判決如下：
    主      文
被告應給付原告新臺幣248,731元，及自民國110年12月18日起至
清償日止，按年息5%計算之利息。
訴訟費用新臺幣2,650元由被告負擔。
本判決得假執行。但被告如以新臺幣248,731元為原告預供擔保
，得免為假執行。
    事實及理由
一、原告主張：被告前向伊承租門牌號碼臺北市○○區○○路000號
    房屋（下稱系爭房屋），約定租期自民國107年11月23日起
    至110年11月22日止，租金每月新臺幣（下同）6萬元，應於
    每月23日前給付，水電費由被告自行負擔，被告並給付押租
    保證金12萬元。詎被告自110年5月、6月租金僅付一半，同
    年7月、8月、9月、10月、11月皆未付租金，累計積欠租金
    共36萬元；另被告迄至110年11月23日尚積欠水電費8,731元
    ，以上金額合計368,731元，以押租保證金12萬元扣抵後，
    被告尚積欠248,731元，屢催未獲置理，為此依系爭租約、
    租賃關係、民法第179條提起本訴等語。並聲明：被告應給
    付原告248,731元，及自起訴狀繕本送達翌日起至清償日止
    ，按年息5%計算之利息。
二、被告則以：伊承租系爭房屋共簽訂2份租約，1份月租2萬元
    ，另1份月租6萬元，是原告為了逃稅才簽訂，原告說要降租
    出爾反爾，伊主張應以2萬月租約為主等語置辯。並聲明：
    原告之訴駁回。
三、本院之判斷：
  ㈠按稱租賃者，謂當事人約定，一方以物租與他方使用、收益
    ，他方支付租金之契約；承租人應依約定日期支付租金，民
    法第421條第1項、第439條前段分別定有明文。次按解釋契
    約，應以當事人立約當時之真意為準，而真意何在，又應以
    過去事實及其他一切證據資料為斷定之標準，不能拘泥文字
    或截取契約中部分字句任意解釋，致失真意（最高法院86年
    度台上字第2756號判決意旨參照）。再按當事人主張有利於
    己之事實者，就該事實應負舉證之責，民事訴訟法第277條
    前段定有明文。
　㈡本院比對卷附兩份租約內容及簽名（見本院卷第11頁以下、
    第67頁以下），就每月租金數額分別記載為6萬元、2萬元，
    就押租保證金分別為12萬元、4萬元，除本院卷第67頁租約
    末頁未記載簽約年月日以外，其餘不論租約條款、簽名及蓋
    印均相同，究竟那份租約為兩造簽約當時意思表示合致且同
    意受其拘束之租約？依證人即前承租人楊如慈到庭證稱：10
    7年間向原告承租系爭房屋經營小吃店，月租為6萬元，當時
    簽訂租約1式2份，內容均相同，租金都是6萬元；伊後來將
    店面頂讓被告，伊有告知被告房租是6萬元等語，佐以被告
    自陳其自107年11月23日起每月繳交租金6萬元等語，並有存
    摺帳戶明細在卷可憑，可認兩造簽訂租約時之真意為每月租
    金6萬元、已繳押租保證金為12萬元，即應以本院第11頁以
    下租約內容為主，且雙方就此已達意思表示合致，均應受其
    拘束。至原告主張是被告說要聲請收據才簽第2份租約，被
    告則抗辯是原告為逃漏稅才簽訂2份租約云云，姑不論書立
    本院卷第67頁租約之目的為何，然書立時契約雙方均無受該
    份租約拘束之意思，被告以此抗辯月租應為2萬元云云，並
    非可採。
　㈢原告主張被告自110年5月、6月租金僅各付3萬元，同年7月、
    8月、9月、10月、11月皆未付租金，共積欠租金36萬元、水
    電費8,731元未付一情，有存摺帳戶明細、水費繳費憑證、
    電費繳費憑證在卷可稽，應屬可採。按押租金（保證金）之
    主要目的在於擔保承租人履行租賃債務，故租賃關係消滅後
    ，承租人如有欠租或其他債務不履行時，其所交付之押租金
    ，發生當然抵充之效力。而於抵充後，猶有餘額，始生返還
    押租金之問題（最高法院87年度台上字第1631號判決要旨參
    照）。系爭租約於110年11月22日屆期未續租，被告已將系
    爭房屋返還原告，原告本應返還押租保證金，惟被告積欠租
    金36萬元、水電費8,731元，業經本院認定如前，依前開說
    明，該押租保證金發生當然抵充之效力，故原告請求被告尚
    應給付248,731元，洵屬有據。原告上開請求既屬有據，其
    另依不當得利法律關係請求被告返還所受利益248,731元，
    並無理由，併予敘明。
四、綜上，被告依系爭租約、租賃法律關係請求被告給付248,73
    1元，及自起訴狀繕本送達翌日即110年12月18日（見本院卷
    第41頁）起至清償日止，按年息5%計算之利息，為有理由，
    應予准許。
五、本件事證已臻明確，兩造其餘攻擊防禦方法與所舉證據，核
    與本件判決結果不生影響，爰不再逐一論駁。
六、本件係適用簡易程序所為被告敗訴之判決，應依職權宣告假
    執行，併依職權宣告被告如預供擔保得免為假執行。
七、訴訟費用負擔之依據：民事訴訟法第78條。依職權確定訴訟
    費用額為2,650元（第一審裁判費），由被告負擔。 
中　　華　　民　　國　　111 　年　　5 　　月　　27　　日
                  臺北簡易庭  法  官　張瓊華
上列正本係照原本作成。
如不服本判決，應於判決送達後20日內向本院（臺北市○○○路
0段000巷0號）提出上訴狀（須附繕本）。如委任律師提起上訴
者，應一併繳納上訴審裁判費。
中　　華　　民　　國　　111 　年　　5 　　月　　27　　日
　　　　　　　　　　　　　　　書記官  賴敏慧